臺灣臺北地方法院民事裁定
110年度北小字第4396號
原      告  中華航空股份有限公司

法定代理人  謝世謙  
被      告  林芝羽（LIN/CHIHYU）


上列當事人間請求給付機票款事件，本院裁定如下：
    主    文
本件移送臺灣新北地方法院。
    理    由
一、按訴訟，由被告住所地之法院管轄，被告住所地之法院不能
    行使職權者，由居所地之法院管轄；訴之原因事實發生於被
    告居所地者，亦得由其居所地之法院管轄，民事訴訟法第1
    條第1項定有明文。又訴訟之全部或一部，法院認為無管轄
    權者，依原告聲請或依職權以裁定移送於其管轄法院；小額
    事件當事人之一造為法人或商人者，於其預定用於同類契約
    之條款，約定債務履行地或以合意定第一審管轄法院時，不
    適用第12條或第24條之規定，同法第28條第1項、第436條之
    9亦分別明定。
二、經查，原告起訴請求被告給付機票款，核其訴訟標的金額為
    新臺幣（下同）12,172元，未逾10萬元，為適用小額訴訟程
    序事件，縱兩造曾訂立契約書合意以本院為管轄法院，然原
    告既為法人，該條款復係其預定用於同類契約之定型化條款
　　，自不適用民事訴訟法第24條之規定，而被告住所地係在新
    北市板橋區，有其戶籍資料查詢結果表在卷可稽，依民事訴
    訟法第1條第1項前段之規定，自應由臺灣新北地方法院管轄
　　。至原告另主張原告之營業所所在地為原告台北分公司之台
    北客服中心及台北票務櫃檯，址設臺北市○○○路○段000號，
    乃債務履行地及侵權行為地，依民事訴訟法第6條或第15條
    規定，本院自有管轄權云云。惟民事訴訟法第6條所謂得由
    事務所或營業所所在地之法院管轄者，應係指設有事務所或
    營業所之被告，而非原告；另兩造間之契約並未約定債務履
    行地，即無從適用民事訴訟法第12條之規定以債務履行地定
    其管轄法院；又按侵權行為，即不法侵害他人權利之行為，
    屬於所謂違法行為之一種，債務不履行為債務人損害債權之
    行為，性質上雖亦屬侵權行為，但法律另有關於債務不履行
    之規定，故關於侵權行為之規定，於債務不履行不適用之（
    最高法院43年度台上字第752號、70年度台上字第3953號判
    決意旨參照），本件依原告主張之事實，乃被告向原告訂購
    機票卻未依約付款，故原告提起本件訴訟請求被告給付票款
    ，此為債務不履行之爭議，揆諸前揭判決意旨，無從適用民
    事訴訟法第15條第1項有關侵權行為之規定以侵權行為地定
    法院管轄權。綜上，原告向無管轄權之本院起訴，顯係違誤
    ，爰依職權將本件移送上開管轄法院。
三、依民事訴訟法第28條第1項，裁定如主文。
中　　華　　民　　國　　110 　年　　11　　月　　8 　　日
                  臺灣臺北地方法院臺北簡易庭
                                 法  官　郭美杏
以上正本證明與原本無異。
如不服本裁定，應於裁定送達後10日內向本庭（臺北市○○○路
0段000巷0號）提出抗告狀，並繳納裁判費新臺幣1,000元。
中　　華　　民　　國　　110 　年　　11　　月　　8　　日 
                                 書記官  林玗倩